臺灣高雄地方法院刑事判決　　　　　　　 96年度訴字第816號
公　訴　人　臺灣高雄地方法院檢察署檢察官
被　　　告　乙○○
　　　　　　　　　　（現另案於臺灣高雄看守所羈押中）
　　　　　　丁○○
上列被告因搶奪等案件，經檢察官提起公訴（96年度偵字第2572
號），嗣因被告就被訴事實為有罪之陳述，經法官告知簡式審判
程序意旨，並聽取公訴人及被告之意見後，本院合議庭裁定由受
命法官獨任依簡式審判程序審理，判決如下：
    主  文
乙○○共同意圖為自己不法之所有，而搶奪他人之動產，未遂，
累犯，處有期徒刑拾月。
丁○○共同意圖為自己不法之所有，而搶奪他人之動產，未遂，
處有期徒刑陸月，如易科罰金，以新臺幣壹仟元折算壹日。
    事  實
一、乙○○曾因犯竊盜案件，經台灣高雄地方法院於民國90年10
    月19日以90年度易字第3635號判決判處有期徒刑7 月，緩刑
    3 年確定，其後於緩刑期間另因搶奪案件，緩刑經撤銷；又
    因搶奪案件，經台灣高雄地方法院於91年2 月27日以91年度
    訴字第202 號判決判處有期徒刑10月確定，上開2 罪經定應
    執行刑為有期徒刑1 年4 月。又因搶奪案件，經台灣高雄地
    方法院於92年11月19日以92年度訴字第1946號判決判處有期
    徒刑3 年2 月確定，經提起上訴，於台灣高等法院高雄分院
    以93年度上訴第11 4號審理中，於93年2 月19日撤回上訴而
    確定，與上開應執行刑接續執行，於95年3 月16日縮短刑期
    假釋出監，所餘刑情付保護管束，於95年11月30日保護管束
    期滿未經撤銷假釋，以已執行論。
二、乙○○猶不知悔改，與丁○○共同基於為自己不法所有意圖
    之竊盜犯意聯絡，先於95年12月31日上午7 時許，由丁○○
    出面向位於高雄市○○○路295 號「旭旺租賃有限公司」承
    租車牌號碼YC6-907 號機車1 輛後，於同日上午10時許，共
    同攜帶乙○○所有客觀上足以危害他人生命身體之梅花扳手
    2 支，同乘上開機車至高雄市○○區○○路172 巷7 號地下
    室，推由乙○○持上開梅花扳手，竊取林瑞蘭所有停放該處
    之車號YFS －228 號重機車牌照1 面得手（乙○○、丁○○
    2 人此部分涉犯竊盜罪嫌部分，經臺灣高雄地方法院以96年
    度訴字第374 號於96年2 月16日判決在案）。乙○○、丁○○2 人將上開承租機車改懸掛上開竊得之車牌後，由丁○○
    騎乘該機車搭載乙○○四處兜尋行搶對象，嗣於同日上午8
    時20分許，行經高雄縣鳳山市○○○路「五甲國小」校門口
    前，見前方丙○○獨自一人步行且左肩背有皮包1 只，認其
    疏於防備而有機可乘，遂由丁○○騎乘機車搭載乙○○，趨
    近丙○○之左側，乘丙○○不及防備之際，乙○○旋即動手
    搶奪丙○○背在左肩上之皮包，因用力過猛，該皮包肩帶遭
    扯斷，皮包掉落地上，而搶奪未遂。丙○○因而突遭猛力拉
    扯而倒地，受有頭部外傷、左頂部撕裂傷、左肩擦挫傷、左
    膝擦傷、右足擦傷、輕微腦震盪之傷害。同日下午1 時25分
    許，丁○○、乙○○2 人復在高雄市○○區○○街7 號前行
    搶李晴桂，經李晴桂報警後，經警據報於同日13時30分許在
    高雄市三民區○○○路20之2 號前，查獲乙○○與丁○○（
    此部分搶奪罪嫌，經臺灣高雄地方法院以96年度訴字第374
    號於96年2 月16日判決在案）。
三、案經高雄縣政府警察局鳳山分局報請臺灣高雄地方法院檢察
    署檢察官偵查起訴。
    理  由
一、本件被告乙○○、丁○○均係犯死刑、無期徒刑、最輕本刑
    為3 年以上有期徒刑以外之罪，被告2 人於準備程序進行中
    ，就被訴事實均為有罪之陳述，經法官告知簡式審判程序之
    旨，並聽取公訴人及被告2 人之意見後，本院合議庭認宜進
    行簡式審判程序，爰依刑事訴訟法第273 條之1 第1 項之規
    定，裁定由受命法官獨任進行簡式審判程序，合先敘明。
二、前揭事實，業據被告2 人均於本院準備及審理時坦承不諱承
    認（見本院卷第32、44頁），且經證人即被害人丙○○於警
    詢證述及偵查結證綦詳（見偵查卷第11至13、50頁）、證人
    即被害人林瑞蘭於警詢及證人即「旭旺租賃有限公司」人員
    蘇瑩甄於警詢中證述明確（見偵查卷第14至15、16至18頁）
    ，互核相符，並有證人丙○○於國軍高雄總醫院診斷證明書
    、車號YC6 －90 7號機車租賃契約書影本及車籍資料作業詳
    細畫面各1 份（警卷第22、27頁）及監視翻拍照片等件（見
    偵查卷第23至26頁）附卷可稽，足認被告2 人上開自白核與
    事實相符，堪以採信。本件事證明確，被告2 人犯行均堪認
    定，應予依法論科。
三、核被告2 人所為，係乘被害人不及防備，搶奪左肩上之皮包
    ，導致被害人倒地致傷，但因皮包肩帶扯斷致未得手，均係
    犯刑法第325 條第2 項、第1 項之搶奪未遂罪及同法第277
    條第1 項之傷害罪。其等所犯上開2 罪，係同一行為所致，
    應依刑法第55條前段規定，論以想像競合犯而從一重處斷。
    又被告2 人已著手於搶奪行為之實行而不遂，為未遂犯，爰
    依刑法第25條第2 項之規定，按既遂犯之刑減輕之。又被告
    2 人間，就上開搶奪犯行，有犯意聯絡，行為分擔，均為共
    同正犯。又被告乙○○前有如事實欄第一段所示之犯罪科刑
    情形，有臺灣高等法院被告前案紀錄表1 份在卷可按，其於
    受徒刑之執行完畢後，5 年內故意再犯本件有期徒刑以上之
    罪，屬累犯，應依刑法第47條第1 項加重其刑，並先加後減
    之。
四、本院審酌被告乙○○、丁○○均僅24歲，年輕力壯，身心健
    全，不循正當途徑賺取金錢，竟於光天化日之下，共乘機車
    當街搶奪路人手提包及其內財物，行徑囂張大膽，危及人身
    安全，造成民眾恐慌心理，影響社會治安，犯罪所生危害非
    輕，又事先承租機車並竊取他人牌照懸掛其上，逃避查緝，
    足見計畫周詳，更形狡獪，與一般臨時起意行搶者相較，惡
    性尤屬重大，且為該搶奪犯行致被害人丙○○因而受傷，迄
    今未曾賠償被害人，又被告乙○○前因竊盜、搶奪案件經判
    處徒刑，甫執行完畢，即再犯本件相類罪名，顯見前案處罰
    尚不足以警惕，應予較重處罰；被告丁○○則未有犯罪科刑
    紀錄，素行非劣，有臺灣高等法院被告前案紀錄表2 份在卷
    可按；惟衡以被告2 人均於審理中坦承犯行，犯罪後態度尚
    非惡劣，被告乙○○負責下手行搶；被告丁○○負責騎乘機
    車載送乙○○，參與情節輕重不同，因本件犯行未得手，並
    未有不法所得等一切情狀，爰各量處如主文所示之刑，並參
    酌上開各情，就被告丁○○部分諭知易科罰金之折算標準。
據上論斷，應依刑事訴訟法第273 條之1 第1 項、第299 條第1
項前段，刑法第28條、第277 條第1 項、第325 條第2 項、第1
項、第55條、第25條第2 項、第47條第1 項、第41條第1 項前段
，判決如主文。
本案經檢察官甲○○到庭執行職務。
中　　華　　民　　國　　96　　年　　3 　　月　　28　　日
                  刑事第十五庭  法　官  洪乙心
以上正本證明與原本無異。
如不服本判決，應於判決送達後10日內，向本院提出上訴狀。
中　　華　　民　　國　　96　　年　　3 　　月　　28　　日
                                書記官  吳良美
附錄
中華民國刑法第325條
（普通搶奪罪）
意圖為自己或第三人不法之所有，而搶奪他人之動產者，處 6 月
以上 5 年以下有期徒刑。
因而致人於死者，處無期徒刑或 7 年以上有期徒刑，致重傷者，
處 3 年以上 10 年以下有期徒刑。
第 1 項之未遂犯罰之。
